臺灣高等法院刑事判決
110年度上訴字第1702號
上  訴  人  臺灣新北地方檢察署檢察官
上  訴  人  
即  被  告  陳永哲

選任辯護人  李諭奇律師
上  訴  人  
即  被  告  楊任飛

選任辯護人  談恩碩律師
上  訴  人  
即  被  告  黃辰宥

選任辯護人  吳存富律師
            梁惟翔律師
上  訴  人  
即  被  告  謝飛

選任辯護人  賴昱任律師
上列上訴人因被告強盜等案件，不服臺灣新北地方法院109年度
訴字第998號，中華民國110年2月25日第一審判決（起訴案號：
臺灣新北地方檢察署109年度偵字第32188號、109年度少連偵字
第370號、第372號、第382號、第392號、第425號、第453號），
提起上訴，本院判決如下：
    主  文
原判決撤銷。
陳永哲犯如附表編號1 所示之罪，各處如附表編號1 罪刑主文欄
所示之刑及沒收。應執行有期徒刑拾壹年陸月。
楊任飛犯如附表編號2 所示之罪，各處如附表編號2 罪刑主文欄
所示之刑及沒收。應執行有期徒刑拾壹年肆月。
黃辰宥犯如附表編號3 所示之罪，處如附表編號3 罪刑主文欄所
示之刑。
謝飛犯如附表編號4 所示之罪，處如附表編號4 罪刑主文欄所示
之刑及沒收。
    犯罪事實
一、楊任飛與少年徐A為朋友，因少年徐A與少年AD000-A109333 
    （年籍資料詳卷，93年次）有債務糾紛，於民國109年4 月2
    1日凌晨1 時許，2 人約在新北市三重區徐匯中學旁之麥當
    勞見面，楊任飛與少年蘇○○、許○○與徐A一同前往麥當勞。
    嗣因徐A要求少年AD000-A109333 還款新臺幣（下同）8,000
    元未果，楊任飛、徐A、蘇○○及許○○等人均明知AD000-A1093
    33 為未滿18歲之少年，仍共同基於妨害自由之犯意聯絡，
    以取走少年AD000-A109333 身上財物抵債的方式取走AD000-
    A109333 的手機，再依人數優勢強令少年AD000-A000000 ○
    同前往新北市○○區○○路00000 號即謝飛居所。陳永哲隨後經
    蘇○○通知到達謝飛居所，陳永哲、謝飛亦明知AD000-A10933
    3 為未滿18歲之少年，與上開楊任飛等人共同基於妨害自由
    、傷害的犯意聯絡，在謝飛居所內徒手毆打少年AD000-A109
    333 、用燒燙鋼圈燙AD000-A109333 之左臀、要脅少年AD00
    0-A109333 吃衛生紙及戴工地帽跳舞，以此等凌虐方式，傷
    害及妨害少年AD000 -A109333行動自由，且於過程中，以取
    走少年AD000-A109333 身上財物抵債的方式，取走少年AD00
    0-A109333 身上的40元交付少年徐A，少年徐A即先行離去。
    同日（21日）凌晨1 時27分許，少年徐B經陳永哲通知，開
    車至謝飛居所樓下，明知AD000-A109333 為未滿18歲之少年
    ，共同基於妨害自由、傷害的犯意；陳永哲、楊任飛、謝飛
    、少年蘇○○、許○○則承前犯意，共同以人數優勢將少年AD00
    0-A109333 強押上車載至新北市五股區疏洪沼澤公園後依序
    為以下行為：㈠共同以徒手、腳踢、持安全帽毆打、持金屬
    球棒（客觀上足以傷害人的生命、身體，足供為兇器使用）
    的方式傷害少年AD000 -A109333，並要求少年AD000-A10933
    3 脫掉衣服，再以噴漆噴少年AD000-A109333 全身。㈡陳永
    哲、楊任飛、謝飛、少年徐B、蘇○○、許○○，承前傷害、妨
    害自由及加重強制性交、以強暴使少年AD000-A109333 被拍
    攝性交行為電子訊號之犯意，由徐B持草梗插入少年AD000-A
    109333 的肛門前後抽動，其他人在場圍觀助勢，並持徐B的
    手機拍攝，而以強暴使少年AD000-A109333被拍攝性交行為
    之電子訊號。㈢陳永哲、楊任飛、謝飛、少年徐B、蘇○○、許
    ○○共同基於前開犯意，由謝飛將少年AD000-A109333 從五股
    疏洪公園的草坡上踹下、滾落草坡的方式共同傷害並妨害少
    年AD000-A109333自由。㈣陳永哲、楊任飛、謝飛、少年徐B
    、蘇○○、許○○持續共同以腳踹、持鞋子毆打少年AD000-A109
    333 ，並持手搶（無證據顯示此為具有殺傷力之槍枝）要求
    少年AD000-A109333 含住、喝下裝有檳榔渣及菸蒂的液體，
    並以菸蒂燙少年AD000-A109333 。復由陳永哲以開車輾過少
    年AD000 -A109333手掌、將香水對少年AD000-A109333 的頭
    髮噴灑並持打火機點火，其他人則在場圍觀助勢的方式共同
    凌虐少年AD000-A109333 。㈤陳永哲、楊任飛、謝飛、少年
    徐B、蘇○○、許○○繼續共同持手搶要求少年AD000-A109333 
    含住、以腳踢、手持球棒的方式毆打少年AD000-A109333 、
    並將草塞進少年AD000-A109333嘴裡、且命少年AD000-A1093
    33 學羊叫，後再將少年AD000-A109333 在地上拖行，復於
    少年AD000-A109333 的傷口小便，以此方式共同凌虐少年AD
    000-A109333 。㈥嗣於同日（21日）5 時許，少年AD000-A10
    9333 自行爬至路旁，經路人報警送至衛生福利部臺北醫院
    ，其因陳永哲、楊任飛、謝飛、少年徐B、蘇○○、許○○上開
    行為，受有臉部、胸口、背、軀幹、臀部、四肢、臉多處擦
    挫傷、瘀青，下腹部、陰部、背部有多處燒燙傷（下體處二
    度燒燙傷）等傷害。
二、楊任飛與黃辰宥為朋友，因為黃辰宥認為少年白○○（年籍資
    料詳卷，93年次）在網路上騷擾其女同學而與少年白○○有糾
    紛，請託由楊任飛代為處理。楊任飛即約少年白○○於109 年
    4 月27日22時30分在新北市新莊區昌平公園見面，楊任飛並
    偕同黃辰宥、陳永哲、少年徐B、蘇○○、許○○到場後，共同
    基於妨害自由、傷害、恐嚇取財及強盜之犯意聯絡，先後為
    以下行為：㈠楊任飛、陳永哲、黃辰宥、少年徐B、蘇○○、許
    ○○明知少年白○○為未滿18歲之少年且渠等無人對少年白○○有
    合法之債權，竟共同基於恐嚇取財之犯意聯絡，以人數優勢
    之方法，脅迫少年白○○將其所有的手錶交付與少年徐B，後
    楊任飛、陳永哲、黃辰宥、少年徐B、蘇○○、許○○查閱少年
    白○○的手機，認為白○○確實有跟黃辰宥的女同學有聯絡，進
    一步要求白○○以簽本票的方式處理其與黃辰宥的糾紛未果。
    ㈡楊任飛、陳永哲、黃辰宥、少年徐B、蘇○○、許○○因不滿前
    開行為未果，認少年白○○欠缺處理誠意，竟提升犯意而接續
    以人數優勢脅迫白○○與楊任飛、陳永哲、黃辰宥、少年徐B
    、蘇○○、許○○一同前往人煙較為稀少的五股疏洪沼澤公園（
    楊任飛、陳永哲、少年徐B、蘇○○與白○○乘坐汽車，黃辰宥
    、少年許○○另自行前往）。在前往五股疏洪沼澤公園的途中
    ，少年蘇○○於車內持槍（無證據顯示此為具有殺傷力的槍枝
    ）指著少年白○○，使少年白○○開始陷入不能抗拒。㈢陳永哲
    、楊任飛、少年徐B、蘇○○、許○○、黃辰宥與白○○到達人煙
    較為稀少的五股疏洪沼澤公園後，陳永哲、楊任飛、徐B、
    蘇○○分別持球棒、雨傘、小刀等足供兇器使用之物，使少年
    白○○處於不能抗拒情狀，強令白○○交付身上的200 元予楊任
    飛。㈣陳永哲、楊任飛、少年徐B、蘇○○、許○○共同基於傷害
    之犯意聯絡，以徒手、持雨傘、球棒、以小刀抵住少年白○○
    的方式毆打、凌虐白○○，黃辰宥則共同基於共同之犯意聯絡
    在旁圍觀、助勢。㈤後因義交巡邏至五股疏洪公園案發處，
    陳永哲、楊任飛、黃辰宥、少年徐B、蘇○○、許○○與白○○因
    此轉移至附近的溜冰場，陳永哲、楊任飛、黃辰宥、少年徐
    B、蘇○○、許○○承前開共同加重強盜的犯意聯絡，推由黃辰
    宥出面向少年白○○索要3 萬元，少年白○○僅得同意在同年5
    月前交付（後並未實際付款），陳永哲等人始離開；後因少
    年白○○於同年月29日報警處理，始查悉上情，少年白○○亦未
    交付前開3 萬元。少年白○○因前開行為受有四肢多處擦挫傷
    、軀幹及後背挫傷等傷勢。
三、案經白○○及AD000-A109333 訴請新北市政府警察局新莊分局
    及三重分局報請臺灣新北地方檢察署檢察官偵查起訴。 
    理  由
壹、程序事項：
一、按因職務或業務知悉或持有性侵害被害人姓名、出生年月日
    、住居所及其他足資識別其身分之資料者，除法律另有規定
    外，應予保密。警察人員必要時應採取保護被害人之安全措
    施。行政機關、司法機關及軍法機關所製作必須公示之文書
    ，不得揭露被害人之姓名、出生年月日、住居所及其他足資
    識別被害人身分之資訊，性侵害犯罪防治法第12條定有明文
    。是依前揭規定，本案判決書關於告訴人AD000-A109333 之
    姓名均僅記載代號，合先敘明。又行政機關及司法機關所製
    作必須公開之文書，除前項第3款或其他法律特別規定之情
    外，亦不得揭露足以識別前項兒童及少年身分之資訊；除前
    2 項以外之任何人亦不得於媒體、資訊或以其他公示方式揭
    示有關第1 項兒童及少年之姓名及其他足以識別身分之資訊
    ，兒童及少年福利與權益保障法第69條第2 項、第3 項規定
    甚明。本案共犯少年徐B、蘇○○、許○○、徐A及本案告訴人白
    ○○，於案發時係12歲以上未滿18歲之少年，因本院所製作之
    本案判決係屬必須公示之文書，為避免其身分遭揭露，依上
    開規定，對於上開少年之姓名及年籍資料等足資識別身分之
    資訊，均予以隱匿，合先敘明。
二、本判決以下所引具傳聞性質之各項供述證據，經本院於審理
    期日調查證據時提示並告以要旨後，未據當事人於言詞辯論
    終結前就證據能力部分有所異議，經審酌該言詞陳述或書面
    陳述作成時之情況，該等證據並無違背法定程序取得或顯不
    可信之情形，以之作為證據均屬適當，依據刑事訴訟法第15
    9條之5規定，自應認為均有證據能力。其餘認定事實所引用
    之非供述證據，並無證據證明係公務員違背法定程序所取得
    ，且就本案待證事項復具有相當關連性，亦無刑事訴訟法第
    159條之4顯有不可信之情況與不得作為證據之情形，且經本
    院於審理期日依法進行證據之調查、辯論，依同法第158條
    之4規定之反面解釋，亦均應有證據能力。
三、本件犯罪事實依據下述證據，已足以認定待證事實已臻明瞭
    無再調查之必要，且證人徐B、蘇○○、許○○、徐A、白○○、楊
    任飛、陳永哲亦已於原審交互詰問明確，是被告謝飛及其辯
    護人聲請再度傳喚證人徐B、蘇○○、許○○、徐A、白○○、楊任
    飛、陳永哲；被告陳永哲及其辯護人聲請調查0000000000門
    號於109年4月21日凌晨0時至6時之基地台位置即屬顯無必要
    之調查，應予駁回。
四、本案待證事實際已臻明確，則被告黃辰宥及其辯護人、被告
    陳永哲及其辯護人均於本院言詞辯論終結後在具狀請求再開
    辯論，傳喚相關證人再度實施交互詰問、實施測謊鑑定，亦
    均顯無必要；其餘被告及辯護人聲請調查之證據，亦因依下
    述證據已足以認定待證事實已臻明瞭，均顯無再調查之必要
    ，無庸逐一贅述，亦應併予駁回。　　　　
貳、實體部分即認定犯罪事實所憑之證據及理由：
一、犯罪事實欄一部分：
　　訊據被告陳永哲固坦承有上開妨害自由及傷害之犯行(本院
    卷㈡第319頁)，惟矢口否認其餘犯行，辯稱：財物及加重強
    制性交的部分我沒有做，因為中間我有跑到統一超商去，10
    9 年4 月21日我是當天到謝飛的住所，後來有到五股疏洪沼
    澤公園，大家有毆打被害人，有對他妨害自由，至於他們在
    公園內拍攝少年以草梗插入肛門時我不在場云云。被告楊任
    飛亦坦承傷害、妨害自由部分之犯行(本院卷㈡第319頁)，惟
    亦矢口否認其餘犯行，辯稱：109 年4 月21日我先到麥當勞
    ，再到謝飛住處，然後把被害人帶去五股疏洪沼澤公園，在
    五股疏洪沼澤公園拍攝以草梗插被害人肛門時，我在旁邊聊
    天，我是在地院播放影片時，才知道他們有做這件事情云云
    。被告謝飛固坦承傷害犯行(本院卷㈡第319頁)，惟亦矢口否
    認其餘犯行，辯稱：大家從我住所離開之後，我不是跟他們
    一起前往，我是大概過一、二小時之後才過去，我沒有對被
    害人妨害自由，被害人遭以草梗插肛門時我也不在現場云云
    。然本院經查：
　㈠證人AD000-A109333於偵查中證稱略以：我於109年4月21日凌
    晨1時許與被告楊任飛、少年徐A在麥當勞見面，因為我欠少
    年徐A8,000元，但我無法償還，他們就要我跟著他們走，由
    於他們那邊人有5-6人，我害怕被他們打，所以就跟著前往
    新北市○○區○○路00000號即被告謝飛居所。到了以後，他們
    一群人中，被告陳永哲把金屬鋼圈燒燙之後燙我，然後有人
    叫我吃衛生紙、叫我把衣服脫掉，然後我又被帶去五股疏洪
    公園，被他們一群人以犯罪事實欄一所載的方式凌虐、傷害
    等語（他4072卷第48至53頁）；又於109年12月10日於原審
    審理時證稱略以：我從麥當勞到被告謝飛居所後，被告謝飛
    有叫我吃衛生紙，然後我被帶去五股疏洪沼澤公園時，被告
    謝飛有跟著我們一起從他的居所到五股疏洪沼澤公園，被告
    謝飛一開始就在現場，不是後來才加入的，我的肛門遭草梗
    插入時，被告謝飛也在等語（原審卷一第396至405頁）。由
    上述證人AD000-A109333的證述可知，其被帶往被告謝飛的
    居所後，被告陳永哲、楊任飛、謝飛就已經開始參與本件犯
    行，被告謝飛並非僅止於參與犯罪事實一㈢所載的行為。再
    者，證人AD000-A109333事前也未與被告謝飛有何仇怨，本
    案檢察官原先亦僅起訴被告謝飛犯罪事實一㈢的行為，而係
    於原審行交互詰問程序時，諭知被告謝飛脫下口罩，供證人
    AD000-A109333指認，AD000-A109333始於本院審理時為上開
    證述，且證人AD000-A109333在具結情況下，應無刻意誣陷
    被告謝飛，令自己擔負偽證罪刑責之理由，再佐以下列證人
    少年蘇○○、許○○之證述，亦大約一致，足證其上開證述之情
    節，確係屬實。
  ㈡證人即同案被告少年蘇○○於109 年7 月20日在偵查中也證稱
    略以：我們在被告謝飛家時，所有人都有在弄告訴人AD000-
    A109333，也是被告謝飛提議把告訴人AD000-A109333 帶去
    河堤等語（少連偵370 卷㈡第52至53 頁）；於109 年9 月10
    日少年訊問時亦證稱：被告謝飛、楊任飛、陳永哲及同案被
    告少年我、徐B、許○○及徐A等人是一起到五股疏洪沼澤公園
    的，被告謝飛用打用踹的方式凌虐告訴人（少調1469卷㈡第2
    55至260 頁）；於109 年9 月17日少年訊問時證稱：在被告
    謝飛的居所時，謝飛有叫AD000-A109333 戴工地帽跳舞等語
    （少調1612卷㈡第197 頁）；又於原審審理時證稱：被告謝
    飛、楊任飛、陳永哲及同案被告少年許○○、徐A跟我都有從
    謝飛家到五股疏洪沼澤公園，除了少年徐A先走，剩下的人
    從頭到尾都在直到結束等語（原審卷㈠第408 、422 頁）。
    再證人即同案被告少年許○○於109年7 月20日於偵查中證稱
    略以：在被告謝飛的居所時，我跟被告謝飛、陳永哲還有同
    案被告少年蘇○○都有動手等語（少連偵370 卷㈡第47頁反面
    ）；於109 年8 月17日少年訊問時供稱：在被告謝飛居所時
    ，是被告謝飛叫告訴人AD000-A109333 吃衛生紙跟戴工地帽
    跳舞等語（少調1497卷第17頁）。考量證人即同案被告少年
    徐B109 年9 月4 日於少年訊問時供稱：當天在五股疏洪公
    園，我是因為大家的起鬨所以決定拿草梗插入告訴人AD000-
    A109333 的肛門，我記得拿我手機去錄影的是被告楊任飛、
    謝飛等語（少調1612卷第131頁）；於109 年10月29日少年
    訊問時證稱：我記得我們在用樹枝、草梗戳告訴人AD000-A1
    09333 時，被告謝飛、楊任飛及同案被告少年蘇○○都在我旁
    邊等語（少調1612卷第332頁）。是依上開同案被告少年蘇○
    ○、許○○、徐B所證述，被告陳永哲、楊任飛、謝飛確實自謝
    飛之居所起，就開始參與凌虐AD000-A109333 （傷害、妨害
    自由），且亦均全程參與於五股疏洪公園的凌虐、以草梗插
    被害人、拍攝性交電子訊號，況渠等所證述，也與AD000-A1
    09333 之證述相符，且同案被告少年既均與被告陳永哲、楊
    任飛、謝飛共犯本案，自無糾紛或仇恨關係之可能，當無互
    為誣陷之動機，又核與證人AD000-A109333所證述，是堪認
    定被告陳永哲、楊任飛、謝飛均有參與共犯本案全程之事實
    相符。
　㈢本件復經原審勘驗本案相關錄影紀錄擷取畫面及記錄可見(B
    男謝飛、E男楊任飛、G男陳永哲)：被害人AD000-A109333被
    凌虐後躺在地面上，而被告謝飛、楊任飛、陳永哲均參與跟
    其他少年共同合照(原審卷㈠第289頁)，顯然被告謝飛、楊任
    飛、陳永哲均係以共同之犯意聯絡與行為分擔，而全程參與
    上開犯行，事後並合照留念無訛。況且在渠等凌虐被害人過
    程中，被害人全身赤裸時「G男再持噴漆罐向A男身體噴漆」
    (原審卷㈠第289頁)「A男光著全身、口咬內褲坐在路上，E男
    及其他男子(未錄到臉)先以腳踹A男身體」(原審卷㈠第289頁
    )；「G男持打火機點火燒A男左右腋下」(原審卷㈠第301頁)
    ；「A男光著全身、背對B男蹲下，B男以腳踹A男2次，使A男
    從斜坡草皮上滾落」、「A男光著全身，面對G男蹲下，G男
    以腳踹A男1次，使A男從斜坡草皮上滾落」(原審卷㈠第303頁
    )；「A男光著全身坐在草地上，G男右手持1不明液體朝A男
    頭頂噴灑，…」(原審卷㈠第315頁)；「…G男先以打火機點燃A
    男頭髮著火後，右手持1不明液體朝A男頭髮噴灑，致噴出不
    小的火」(原審卷㈠第317頁)；「G男雙手拉著A男左手拖行A
    男1圈」(原審卷㈠第325頁)，以上被告謝飛、楊任飛、陳永
    哲參與全程凌虐被害人之過程，均有上述原審勘驗筆錄附件
    翻拍照片在卷，也可以直接證明檢察官起訴之此部分待證事
    實確實無訛。
　⒈被告陳永哲、楊任飛、謝飛在上述被害人遭渠等施暴的過程
    中，多次出現在錄影畫面中，顯然至始至終都參與本件犯行
    ，且犯後渠等也在被害人AD000-A109333被凌虐後躺在地面
    上，而被告謝飛、楊任飛、陳永哲均參與跟其他少年共同合
    照(原審卷㈠第289頁)，而且被告陳永哲也於偵查中坦承，有
    拿噴漆朝被害人噴火等情(109少年偵370卷㈠90頁)，顯然被
    告謝飛、楊任飛、陳永哲均係以共同之犯意聯絡與行為分擔
    ，而且全程參與上開犯行，事後並合照留念無訛。是渠等上
    開所辯就徐B以草梗插被害人肛門的行為並不知情，沒有共
    同之犯意聯絡云云，顯然不足採信。從而，共犯少年徐B於
    少年法庭訊問時，為告陳永哲有利之供述部分，既與上開客
    觀明顯之證據不符，自不足為被告陳永哲有利之證明。
　⒉證人即共犯楊任飛也在偵查中證稱略以：陳永哲是跟我們一
    起去的，也有用皮帶毆打被害人；去疏洪公園時謝飛、陳永
    哲都有一起去，也用手拉被害人在地上拖行，火燒被害人頭
    髮(109少年偵370卷㈠82至84頁)，且渠等在凌虐被害人後亦
    拍合照紀錄留念，亦可以佐證被告陳永哲、楊任飛、謝飛均
    全程參與此部分之犯行，顯然有共同犯意之聯絡與行為分擔
    。是被告陳永哲、楊任飛、謝飛及其辯護人上訴意旨所辯，
    顯係圖為卸責推諉個人責任之詞，自不足採信。　　　
　㈣本院勘驗上述錄影紀錄(檔名：「IMG_4314」顯示)，勘驗結
    果：「畫面中一名男子拿草梗要求被害人把屁股掰開，該名
    男子拿草梗插被害人的肛門，草梗在肛門處前後抽動。」(
    本院卷㈡第140頁)；(檔名「IMG_4311」。勘驗目的：確認上
    訴人即被告謝飛（代號：B 男，同檔名「IMG_4359」經原審
    於109 年11月5 日下午3 時30分於準備程序勘驗附件，見原
    審109 年度訴字第998 號卷一第271 、289 頁）是否有參與
    原審判決書事實欄一、㈠至㈤所示犯行。勘驗內容：檔案全長
    總計1分44秒於檔案時間0 分4 秒至8 秒間，有一男即徐B（
    代號：D男）左手持黑色噴漆，在D 男左手邊另出現一頭戴
    黑色棒球帽，身穿甲色上衣，黑色長褲，黑色鞋身甲色鞋底
    之男子，而此男子於案發當日之服飾特徵，與檔名「IMG_43
    59」經原審於109 年11月5 日下午3 時30分於準備程序勘驗
    附件所示之B 男相同，亦與被告謝飛所承認檔名「IMG_4323
    」係其以腳踹被害人二次（見原審109 年度訴字第998 號卷
    一第303頁），而其當時身穿甲色上衣、黑色長褲相同。勘
    驗結果：檔名「IMG_4311」係被害人光著全身，陸續遭D 男
    、蘇○○（代號：C 男）持黑色噴漆罐向其身體噴漆，再遭許
    ○○（代號：F 男）以金屬棒球棒毆打身體，復遭陳永哲（代
    號：G 男）持黑色噴漆罐向其身體噴漆。檔名「IMG_4314」
    係被害人光著全身（身上已有遭黑色噴漆及毆打紅腫之痕跡
    ），口咬內褲先蹲在路旁，D 男命其轉身後，將草梗插入被
    害人之肛門。是由上開錄影畫面可知，檔名「IMG_4311」之
    時序係在檔名「IMG_4314」之前，顯見被告謝飛於被害人身
    上先遭黑色噴漆期間，均在案發現場，從而，被告謝飛應係
    全程參與原審判決書事實欄一、㈠至㈤所示犯行無訛，亦有本
    院勘驗筆錄在卷可稽(本院卷㈡第288至289頁)，與原審勘驗
    紀錄顯示：「A男光著全身，口咬內褲先蹲在路旁，D男命其
    轉身後、將草梗插入A男之肛門」(原審卷㈠第301頁)等情大
    致相符，益見被告謝飛亦係全程在場參與此部分之犯行。又
    在上述「A男光著全身，口咬內褲先蹲在路旁，D男命其轉身
    後、將草梗插入A男之肛門」勘驗翻拍照片顯示，被害人係
    掰開屁股，D男將草梗對準被害人肛門，而本院上開勘驗亦
    明顯可見，草梗插被害人的肛門時，草梗已在肛門處前後抽
    動，顯然草梗已與被害人之肛門結合，才會有前後抽動之動
    作產生，更可見草梗確實已有插入被害人之肛門無訛。
　⒈被告謝飛上訴意旨辯稱，大家從我住所離開之後，我不是跟
    他們一起前往，我是大概過一、二小時之後才過去，我沒有
    對被害人妨害自由，被害人遭以草梗插肛門時我也不在現場
    ，已逸脫其參與之犯罪計畫、也無法預見云云，均與本院勘
    驗之上開客觀錄影紀錄不符，明顯係事後圖為卸責之詞，自
    無理由。
　⒉就被害人遭以草梗插肛門部分，被告陳永哲、楊任飛、謝飛
    及其辯護人上訴意旨雖辯稱，被害人AD000-A109333 於109 
    年9月4 日於少年訊問時的供述：沒有倒進去，稍微在外面
    、我感覺沒有插進去，就是有東西在我肛門口附近、我印象
    是感覺有東西在我肛門口外面、對等等；同案少年徐B於少
    年訊問時也供稱：我沒有把樹枝插進去被害人的肛門云云，
    認為此部分僅係未遂云云。然被害人AD000-A109333 於原審
    審理時已明確證稱：那個樹枝或者是草梗的東西有插入我的
    肛門，我有感覺到等語（原審卷㈠第404至405 頁），有原審
    當庭勘驗犯罪事實一的相關影片並製作勘驗筆錄，內容明確
    記載「草梗插入告訴人AD000-A109333 之肛門」相符；亦與
    本院再度勘驗上開錄影紀錄之筆錄記載大致相符，顯見該草
    梗與被害人AD000-A109333 之肛門已然接合，否則草梗如何
    在肛門處前後抽動？是被害人上述有關未插入肛門之證述，
    既與原審及本院勘驗結果之客觀證據不符，顯然係被害人AD
    000-A109333在受到被告等人長時間凌虐之下短暫記憶錯誤
    ，致為上述證述所致，且與上述客觀證據不符，自不足被告
    陳永哲、楊任飛、謝飛有利之證明。
　⒊證人蘇○○雖然於原審審理時證稱：同案被告即少年徐B將草梗
    插入告訴人AD000-A109333 肛門時，謝飛不在場等語（原審
    卷一第414 頁）。然證人蘇○○為前開證言後，於原審補充訊
    問已確認改稱：我、被告陳永哲、謝飛、楊任飛一起從謝飛
    家離開到五股疏洪沼澤公園，直至凌虐行為結束，我們從頭
    到尾都在等語（原審卷㈠第422 頁），經審酌被害人AD000-A
    109333 、同案被告少年蘇○○、許○○、徐B的證言，並佐以上
    開勘驗筆錄及翻拍照片之客觀證據，已足認證人蘇○○上開有
    利於被告謝飛之證言，顯然記憶有所錯誤，且與客觀證據不
    符，自不足為被告有利之證明。　
　㈤按刑法第10條第5 項規定：「稱性交者，謂非基於正當目的
    所為之下列性侵入行為：一、以性器進入他人之性器、肛門
    或口腔，或使之接合之行為。二、以性器以外之其他身體部
    位或器物進入他人之性器、肛門，或使之接合之行為。」綜
    觀該條文對性交定義的立法過程、法條的文義，及為保護個
    人性自主決定權的立法目的，堪認關於性交行為之成立，不
    以行為人主觀上欲興奮或滿足性慾為必要，祇要行為人非基
    於醫療或其他正當目的而為該條文所規定的性侵入行為，即
    屬刑法第十六章妨害性自主罪所稱之「性交」行為，不以行
    為人主觀犯意，在滿足其個人之性慾為必要（最高法院107
    年度台上字第1614號判決參照）。又同條第7項規定：「稱
    凌虐者，謂以強暴、脅迫或其他違反人道之方法，對他人施
    以凌辱虐待行為」，其立法理由略以：「一、刑法第126條
    第1項、第222第1項第5款及第286條均有以凌虐作構成要件
    之規範，依社會通念，凌虐係指凌辱虐待等非人道待遇，不
    論積極性之行為，如時予毆打，食不使飽；或消極性之行為
    ，如病不使醫、傷不使療等行為均包括在內。二、參酌德國
    刑法有關凌虐之相類立法例第225條凌虐受照顧之人罪、第3
    43條強脅取供罪、第177條之加重強制性交，有關凌虐之文
    字包括有：qualen即長期持續或重複地施加身體上或精神上
    苦痛，以及Misshandeln即不計時間長短或持續，對他人施
    以身體或精神上的虐待。三、是以，倘行為人對被害人施以
    強暴、脅迫，或以強暴、脅迫以外，其他違反人道之積極作
    為或消極不作為，不論採肢體或語言等方式、次數、頻率，
    不計時間之長短或持續，對他人施加身體或精神上之凌辱虐
    待行為，造成被害人身體上或精神上苦痛之程度，即屬凌虐
    行為。」，是祇要以強暴、脅迫或其他違反人道之積極作為
    或消極不作為之方法，使他人承受凌辱虐待等非人道待遇，
    即屬凌虐行為，尚不以長期性、持續性或多次性為必要。該
    項關於凌虐之定義性規定，適用於刑法分則所有與凌虐構成
    要件有關之規定。又刑法第222條第1項第5款所稱「施以凌
    虐」，意指通常社會觀念上之凌辱虐待等違背人道、損害人
    格之待遇，且不以強制性交之時凌虐為限，祇要二者有所關
    聯，即足當之。
  ⒈本案實際以草梗插入被害人AD000-A109333 的人雖然是同案
    被告即少年徐B，然佐以同案被告即少年徐B證稱：我是因為
    大家的起鬨所以決定拿草梗插入被害人AD000-A109333 的肛
    門等語已如前述，且綜觀上述犯罪事實一部分的歷程，被告
    楊任飛、陳永哲、謝飛皆全程參與，且多次出現在錄影畫面
    中，可見在整個凌虐被害人與拍攝影片的過程中，被告陳永
    哲、楊任飛、謝飛與其餘少年等人之間，就上開犯行有犯意
    的聯絡與行為分擔，被告楊任飛、陳永哲、謝飛雖非實際持
    草梗插入被害人肛門之人，亦不影響渠等共同行為分擔與決
    意。
  ⒉被告陳永哲、楊任飛、謝飛及渠等辯護人上訴意旨雖辯稱：
    被告陳永哲、楊任飛、謝飛並沒有要以草梗插入被害人肛門
    及使少年被拍攝性交影片的意思，然依上開所述，只要行為
    人不是基於醫療或其他目的所為的性交行為，即屬妨害性自
    主罪所稱之性交定義，不以行為人主觀犯意，在滿足其個人
    之性慾為必要，而不論是依照上述證人的證詞或者原審及本
    院之勘驗筆錄、翻拍照片內容以觀，被告陳永哲、楊任飛、
    謝飛與同案被告即少年徐B、蘇○○、許○○在整個犯罪流程所
    為，多係以毆打、凌虐等方式傷害被害人AD000-A109333 ，
    完全看不出有何醫療或其他正當目的，則渠等行為當然該當
    於妨害性自主的性交行為。既然被告等人的行為該當於刑法
    上的性交行為，考量渠等在整個犯罪流程中的手法，如原審
    卷㈠第289至329勘驗翻拍照片所示，係以殘暴手法凌虐被害
    人，已逾越一般常見之強暴手段，而係惡質性變態凌虐手段
    ，又被告等人人數甚多，並持有金屬球棒等客觀上足以傷害
    他人身體之物，被告等人的行為客觀上自已該當加重強制性
    交刑法第222 條第1 項第1 、5 、8 款，二人以上共同犯對
    被害人施以凌虐、攜帶兇器犯強制性交。是被告陳永哲、楊
    任飛、謝飛及渠等辯護人上訴意旨所辯，即顯無理由。　
　㈥公訴意旨雖謂：被告等人意圖為自己不法之所有，共同基於
    強盜之犯意聯絡，為事實欄一所載強暴、脅迫犯行，使被害
    人AD000-A109333不能抗拒，並取走AD000-A109333的財物，
    因認被告等人亦涉犯刑法第330條第1項加重強盜罪嫌。然查
    ：被害人AD000-A109333 於原審審理時證稱略以：被告們是
    少年徐A找來的，我是有欠少年徐A8,000 元，我還在麥當勞
    的時候，我的二手手機iPhone7plus 就被拿走了，這支手機
    當時的買進價錢是9,000 元，我身上的錢是在謝飛居所被拿
    走的，他們說等我還錢才把這些財物還給我等語（原審卷㈠
    第400至403 頁）；於偵查中證稱略以：我身上的財物（手
    機、零錢）被他們拿走，他們沒有還給我，他們說等還完錢
    了才還我等語（他4072卷第51頁）；於少年訊問時證稱：少
    年徐A有去麥當勞找我，他說我不還錢的話要帶我離開麥當
    勞，然後他們一起把我帶去被告謝飛居所等語（少調1612卷
    第81至88 頁），此佐以被告等人於原審準備程序、審理時
    皆不爭執少年徐A係自麥當勞即出現，並與被告楊任飛、少
    年蘇○○、許○○等人一同前往被告謝飛居所，可以佐證被害人
    AD000-A109333 的財物被拿走的時刻，債主即少年徐A都在
    場，且依被害人AD000-A109333 自己之證詞，也足徵被告等
    人取走被害人AD000-A109333 的財物，主觀上是基於替債主
    徐A討債而為之，只要被害人AD000-A109333 還清欠款，被
    告等人即會將所取走的財物返還，甚為明確。是此部分依據
    卷內證據尚難認定被告等人於為此部分犯行時，主觀上確有
    為自己或他人不法所有之意圖，自與強盜或加重強盜，必以
    意圖為自己或第三人不法之所有之構成要件有間。是此部分
    被告等人取走被害人AD000-A109333 財物的行為，既無不法
    所有意圖，自不該當強盜、加重強盜之罪名。
二、犯罪事實欄二部分：　
　　訊據被告陳永哲固坦承妨害自由、傷害部分之犯行(本院卷㈡
    第322頁)，其餘恐嚇取財、強盜部分則矢口否認，辯稱：我
    沒有取走被害人的手錶，也沒有犯意聯絡，當時我在車上；
    楊任飛取走被害人200 元的事，則是我到地檢才知道這件事
    ，當時我不知道我在哪裡，因為我不知道他們是何時取走20
    0 元的云云。被告楊任飛固坦承恐嚇取財、妨害自由、傷害
    部分之犯行(本院卷㈡第322頁)，惟亦矢口否認強盜犯行，辯
    稱：新莊昌平公園我有去，但我沒有拿被害人的手錶，拿被
    害人200元部分，當時被害人口頭答應我們要還5萬元，被害
    人說他身上有現金就先給云云。被告黃辰宥則否認犯行，辯
    稱：我沒有拿被害人的手錶，當時我在家；我只承認恐嚇取
    財未遂(本院卷㈡第322頁)，楊任飛取走被害人200元時我距
    離5公尺以上云云。經查：
　㈠被告楊任飛與黃辰宥為朋友，因為黃辰宥認為少年即被害人
    白○○在網路上騷擾其女同學而與白○○有糾紛，遂請託由被告
    楊任飛代為處理。被告楊任飛即約被害白○○於109 年4 月27
    日22時30分在新北市新莊區昌平公園見面，楊任飛並偕同被
    告黃辰宥、陳永哲、少年徐B、蘇○○、許○○到場。渠等明知
    少年白○○為未滿18歲之少年，同案被告即少年徐B於昌平公
    園確有取走被害人白○○的手錶，渠等並共同查閱被害人白○○
    的手機，發現被害白○○確實有與被告黃辰宥女同學聯繫一事
    ，而由同案被告即少年徐B出面要求被害白○○簽發本票未果
    後，遂以人數優勢之方式，強押被害人白○○上車，前往人煙
    較為稀少的新北市五股區疏洪沼澤公園（楊任飛、陳永哲、
    徐B、蘇○○與被害人白○○乘坐汽車，黃辰宥及許○○自行騎機
    車前往），上開事實，被告黃辰宥皆知悉且在場觀看、助勢
    。被告陳永哲、楊任飛、同案被告即少年徐B、蘇○○與被害
    人白○○在前往五股疏洪沼澤公園的途中，蘇○○於車內持槍指
    著白○○，令被害人白○○開始陷入不能抗拒之情狀。到了五股
    疏洪沼澤公園，少年徐B持有小刀，其他人則持有金屬球棒
    、安全帽、雨傘，客觀上可傷害他人的生命、身體，係屬兇
    器之物，其中有人取走被害人白○○的200元後，渠等手持上
    開金屬球棒、安全帽、雨傘等物毆打告訴人白○○，且少年徐
    B持有小刀抵住被害人白○○，再由被告黃辰宥向被害人白○○
    索要3萬元，致被害人白○○因前開行為受有四肢多處擦挫傷
    、軀幹及後背挫傷之傷勢等情，為被告陳永哲、楊任飛、黃
    辰宥於原審準備程序、審理時所不否認（見原審準備程序整
    理之不爭執事項，卷㈠第277至278頁、卷㈡第123頁）。此部
    分復與原審109年11月5日之勘驗筆錄、被害人白○○手繪之自
    小客車座位示意圖所載的內容大致相符（原審卷㈠第274頁、
    少連偵372卷第48頁），並有被害人白○○於偵查中、少年訊
    問及原審審理時的證述在卷可佐（他4072卷第93至96頁、少
    連偵卷第99至101頁、少調1498卷第54至55頁、少調第1469
    卷第292至300、302頁、原審卷㈡第91至107頁），又與同案
    被告少年徐B、蘇○○及許○○於偵查中、少年訊問及原審審理
    時的證述（徐B部分：少連偵370卷㈡第58至59頁、少調1497
    卷第102至104頁、原審卷㈠第424至444頁；蘇○○部分：少連
    偵370卷第53至54頁、少調1469卷㈡第261至265頁、原審卷㈠
    第410至423頁；少年許○○部分：少連偵370卷㈡第48至49頁、
    少調1497卷第18至19、112頁）大致相符。復有天主教輔仁
    大學附設醫院109年4月28日的診斷證明書、搜索扣押筆錄、
    扣押物品目錄表、贓物認領保管單、扣案手錶照片（少連偵
    370卷㈠第88至90、93頁、卷㈡第86頁、少連偵453卷㈡第29至3
    0頁）附卷可以佐證，此部分事實，首堪認定。
　㈡被告陳永哲、黃辰宥於昌平公園時，即與被告楊任飛、同案
    被告即少年徐B、蘇○○、許○○共同基於恐嚇取財的犯意聯絡
    ，由同案被告即少年徐B取走告訴人白○○的手錶；由被告楊
    任飛、同案被告少年徐B要求少年白○○拿錢或簽本票來處理
    ，渠等共同對少年恐嚇取財：
　⒈被害人白○○於原審審理時證稱略以：當天晚上我被約出來時
    看到了被告陳永哲、楊任飛、黃辰宥及同案被告少年徐B，
    我雖然沒有欠他們任何一個人錢，就由同案被告少年徐B出
    面跟我說手錶借他戴，我不願意，但也只能配合他，他手錶
    最後也沒有還我。我在昌平公園時，他們人很多，他們沒有
    人中途離開過，被拿走手錶後他們又檢查我的手機，發現我
    有用Instragram與黃辰宥的女同學有聯繫，就被他們要求簽
    本票，但因為我未成年，票據有無效的問題而未果，過程中
    我有看到被告黃辰宥有跟其他同案被告討論等語（原審卷㈡
    第91至107頁）。上述被害人白○○於原審審理時的證述已經
    具結，且與證人即同案被告少年蘇○○於原審審理時證稱略以
    ：109 年4 月27日，我跟被告陳永哲、楊任飛一同去昌平公
    園，那天所有人都有全程參與跟被害人白○○的談話，被害人
    白○○的手錶有被同案被告少年徐B拿走，然後因為我們人多
    ，被害人白○○也只能聽話，被我們強令坐上車一起到五股疏
    洪沼澤公園等語（原審卷㈡第410至423 頁），大致相符，自
    堪認被害人白○○、少年蘇○○均應無刻意誣陷他人，令自己負
    擔偽證罪刑責之理由，其二人所證述之情節，應屬可信。
  ⒉由被害人白○○、少年蘇○○之上開證述，參以被告楊任飛於109
     年10月8 日少年訊問時證稱：109 年4 月27日我有跟被告
    陳永哲、同案被告少年蘇○○、許○○、徐B一起到昌平公園，
    同案被告即少年徐B拿走被害人白○○的手錶，在要求被害人
    白○○簽立本票前，我也有問被告黃辰宥要如何處理，我提議
    要被害人白○○賠錢等語（少調1469卷第284至285 頁）；於
    原審109 年10月15日準備程序時供稱：我跟被害白○○約在昌
    平公園見面，我偕同被告陳永哲、黃辰宥、同案被告即少年
    徐B、蘇○○、許○○到場，恐嚇白○○要他拿錢出來處理、簽立
    本票，也向被害白○○索要手錶等語（原審卷㈠第208 頁）；
    又於原審審理時證稱：我偕同被告陳永哲、黃辰宥、同案被
    告即少年徐B、蘇○○、許○○到昌平公園，我們所有人都有參
    與，我們也有看被害人白○○手機裡的對話，然後要求被害人
    白○○拿錢出來解決，被告黃辰宥也說好等語（原審卷㈠第449
    至464 頁）。是依被害人白○○與上開同案被告少年蘇○○及被
    告楊任飛上開所證(供)述之情節，亦大略一致，與上開㈠部
    分之證據勾稽，已足認被告陳永哲、黃辰宥確實是與被告楊
    任飛及其他同案少年等人一同到達昌平公園，且被告陳永哲
    、楊任飛、黃辰宥於本院審理中亦坦承，本案現場從新莊昌
    平公園到五股疏洪沼澤公園及旁邊溜冰場之犯罪現場，都有
    全程在場(本院卷㈡第322頁)，足證渠等在本案犯罪歷程中均
    未中途離開過，確係共同參與利用人數優勢，致被害人因此
    心有所懼，而於同案被告即少年徐B向被害人白○○索要手錶
    時，被害人白○○確因此心生畏懼而交付，且渠等亦共同利用
    人數優勢之手段，明知並無人對被害人白○○有債權，竟共同
    基於恐嚇取財之犯意聯絡，要求被害人白○○簽發本票，在當
    下的時空環境，就是彼此間有犯意聯絡且共同利用人數優勢
    對告訴人白○○為犯罪事實欄二所載的行為，事證明確，堪予
    認定。
　⑴被告陳永哲、黃辰宥及其辯護人上訴意旨雖以前詞置辯，然
    被告陳永哲、黃辰宥既在同一個空間、時間，一同前往昌平
    公園與被害人白○○見面，也參與共同基於人數優勢令被害人
    白○○心生畏懼之手段，而同案被告即少年徐B方能取走被害
    人白○○的手錶，且所有人都有參與和被害人白○○的對話，已
    如上述，則顯然渠等彼此間對於向被害人白○○索要金錢、簽
    發本票一事之間，確有共同之犯意聯絡及行為之分擔，甚為
    明確。是被告陳永哲、黃辰宥及辯護人上開上訴意旨所辯，
    與本院認定之上開證據不符，自不足採信。　
　⑵被告陳永哲、黃辰宥於昌平公園時，即與被告楊任飛、同案
    被告即少年徐B、蘇○○、許○○等人，共同基於恐嚇取財的犯
    意聯絡，由同案被告即少年徐B取走被害人白○○的手錶；由
    被告楊任飛、同案被告少年徐B要求少年白○○拿錢或簽本票
    來處理，渠等共同對少年恐嚇取財部分犯行，事證明確，堪
    予認定。是許○○於109年7月21日訊問時，徐B於109年7月21
    日訊問、109年7月1日訊問時，共犯黃辰宥於109年7月20日
    訊問時為有利被告陳永哲之供述部分，顯於上開本院認定之
    事證不符，自不足為被告陳永哲有利之證明。
　㈢被告楊任飛、陳永哲、黃辰宥、同案被告少年徐B、蘇○○、許
    ○○，提升犯意接續以強暴、脅迫手段，致使被害人白○○不能
    抗拒，楊任飛因而取走告訴人白○○的200 元的行為，被告黃
    辰宥因此出面向被害人白○○索要3 萬元的行為，共同構成加
    重強盜：
　⒈被告楊任飛於109 年10月8 日少年庭訊問時供稱：我們跟告
    訴人白○○一起前往五股疏洪公園的車上，我跟同案被告少年
    蘇○○坐在被害人白○○的兩邊，到了五股疏洪公園後，我想說
    被害人白○○已經被我們帶來這邊，我雖然跟被害人白○○沒有
    金錢糾紛，但想著有多少拿多少，我就拿走他身上的錢跟學
    生卡等物等語（少調1469卷第286至287 頁）。另佐以被害
    人白○○於原審審理時證稱：在五股疏洪公園，是被告楊任飛
    拿走我的卡片跟200 元，雖然我曾經在少年法庭說過是同案
    被告即少年蘇○○拿的，但憑我現在印象，應該是被告楊任飛
    拿的等語（原審卷二第97頁）。復參以同案被告即少年蘇○○
    於原審審理時證稱：在五股疏洪沼澤公園拿走被害人白○○20
    0 元的，是被告楊任飛等語（原審卷㈠第414頁）；被告黃辰
    宥亦曾供稱：當時楊任飛是要我跟白○○要5萬元，其中2萬元
    給我，3萬元給楊任飛，是楊任飛要我現場跟白○○說等語(10
    9少連偵370卷㈡第74至74背面)。綜合上開證言可知，被告楊
    任飛曾於少年法庭自甲其取走告訴人白○○的現金，且與證人
    即告訴人白○○、同案被告少年蘇○○、共犯黃辰宥之證述情節
    大致相符，足認被告前開任意性自甲與事實相符，堪以採信
    ，被告楊任飛係全程參與本件犯行。
　⒉被告楊任飛及其辯護人上訴意旨雖以前詞置辯，且證人即被
    害人白○○雖曾於109 年10月8 日的少年訊問中證稱：拿走我
    現金的是同案被告即少年蘇○○等語，然同案被告即少年蘇○○
    自始否認曾取走告訴人白○○的200 元，且被害人白○○已於原
    審審理時確認依其印象，應是被告楊任飛取走其現金等語，
    此與被告楊任飛上述之自甲相符，也與同案被告即少年蘇○○
    於原審審理時之證述相符，自堪採信。況且被告楊任飛之上
    述之自甲，並無受到任何壓力之干涉或非法取供，其自甲也
    與共犯黃辰宥之供述：楊任飛就有恐嚇他跟他要錢，後來白
    ○○才說看他的手錶可不可以用他的手錶、楊任飛一直叫白○○
    拿錢出來，好像還要他簽立本票(109少連偵370卷㈡第72至73
    背面)等情相符，應屬可信且係事實。是被告楊任飛及其與
    辯護人上訴意旨所辯，顯係事後卸責之詞，並不可採。依上
    所述，此部分取走被害人白○○所有的200元之人，確為被告
    楊任飛無訛，從而被害人白○○先前在少年法庭證述是少年蘇
    ○○拿卡片跟200 元乙節，係屬記憶錯誤，業經被害人白○○證
    述明確如上，此部分自不足為被告楊任飛有利之證明。
　⒊被告陳永哲、楊任飛、同案被告即少年徐B、蘇○○與被害人白
    ○○在前往五股疏洪沼澤公園的途中，蘇○○於車內持槍指著白
    ○○，到達五股疏洪沼澤公園時，楊任飛、黃辰宥、陳永哲、
    少年徐B、蘇○○、許○○分別手持小刀、金屬球棒、雨傘、安
    全帽之事實，業如上述㈠部分所述，且有上述㈠部分之證據可
    資佐證。被告等人此節，依一般常理，當被害人白○○經車內
    的成員即同案被告少年蘇○○拿槍指著，縱然無法證明該槍枝
    確有殺傷力，然從一般人之感受來看，除非該槍枝外觀一眼
    即可辨別是塑膠玩具假槍，否則對於一般人來說，通常也可
    以理解槍枝具有立即將人擊斃的殺傷力，必當因致生恐懼而
    不敢抗拒。又被害人白○○到達人煙較為稀少的五股疏洪沼澤
    公園後，見到被告等人手持小刀、金屬球棒、雨傘、安全帽
    ，一般人常理上亦可知悉若其不聽從被告等人命令，則有相
    當可能因此遭受到生命、身體之危害，則明顯被害人白○○已
    經身陷於無從抗拒。因此，當被告陳永哲、楊任飛、黃辰宥
    及同案被告即少年徐B、蘇○○、許○○與被害人白○○到達五股
    疏洪公園後，渠等利用被害人白○○不能抗拒的狀態，由楊任
    飛出面向被害人白○○索取200 元，即係利用前開同案蘇○○拿
    槍指著被害人白○○之方法，以及被告等人於人煙稀少的五股
    疏洪沼澤公園以人數優勢且持有兇器的強暴、脅迫手段，致
    被害人白○○因此陷於不能抗拒狀態，而交付財物，自該當構
    成共同強盜行為。又渠等人數為3 人以上並攜帶上述兇器，
    自亦該當結夥三人、攜帶兇器之加重強盜要件。
  ⒋本案被告等人於五股疏洪公園向被害人白○○拿取現金並毆打
    、凌虐被害人白○○時，被告黃辰宥既然全程在場，則其當然
    知道被害人白○○在此時已經陷於不能抗拒被告等人任何要求
    的狀態。再佐以被害人白○○於原審審理時證稱：被告黃辰宥
    在跟我索要3 萬元之前，我有看到被告黃辰宥在跟同案被告
    即少年徐B討論，然後由黃辰宥出面來向我索要3 萬元等語
    （原審卷㈡第106 頁）。再同案共犯即證人徐B亦於原審證稱
    略以：案發現場被告黃辰宥有在場，也有再講話等語(109訴
    998卷第430至431頁)；去那邊是處理白○○跟黃辰宥他們感情
    上的糾紛，在昌平公園時就有談到這件事了(109訴998卷第4
    36頁)；我、蘇○○、許○○、楊任飛都有打被害人(109訴998卷
    第436頁)；當時意思好像是說黃辰宥的女朋友好像算被白○○
    欺負有騷擾行為，有問白○○要怎麼解決等語(109訴998卷第4
    38頁)。復參以證人即同案共同被告陳永哲亦證稱略以：被
    告黃辰宥當時有在場(109訴998卷第446頁)、我看被害人IG
    的時候就知道他有一個別的帳號，有騷擾女生訊息，然後給
    黃辰宥看的時候就說對就是那一個他當時的女朋友，因為白
    ○○說謊所以我就動手，黃辰宥有跟著我們一起從昌平公園到
    疏洪沼澤公園等語(109訴998卷第447至448頁)；況且被告黃
    辰宥亦曾供稱：當時楊任飛是要我跟白○○要5萬元，其中2萬
    元給我，3萬元給楊任飛，是楊任飛要我現場跟白○○說等語(
    109少連偵370卷㈡第74至74背面)，楊任飛就有恐嚇他跟他要
    錢，後來白○○才說看他的手錶可不可以用他的手錶、楊任飛
    一直叫白○○拿錢出來，好像還要他簽立本票(109少連偵370
    卷)㈡第72至73背面)，顯見被告黃辰宥全程參與本案無訛，
    否則何能供述被告楊任飛參與之情節？是依上述被害人白○○
    即同案共犯陳永哲及少年徐B之證述，及被告黃辰宥之供述
    可知，此部分犯罪事實主要就是在處理被告黃辰宥認為被害
    人白○○在網路上騷擾其女同學之糾紛，因而請託由楊任飛代
    為處理，再糾集其餘共同被告而為此部分之犯行，甚為明確
    。是被告黃辰宥向被害人白○○索要3 萬元，顯然是利用被害
    人白○○在上述不能抗拒的狀態而為之，可見被告黃辰宥於本
    案中係事主，整個犯罪事實二的流程亦係因被告黃辰宥而引
    起，則被告黃辰宥確係自始參與本件犯行且為主要造意者，
    也明顯與其他同案被告有犯意之聯絡與行為分擔，且事發過
    程也未有積極的阻止行為，被告黃辰宥的行為該當共犯至為
    顯明。
  ⒌被告黃辰宥及其辯護人上訴意旨雖辯稱：我有阻止其他被告
    對被害人白○○施虐行為等語，然被害人白○○於原審審理時證
    稱：被告黃辰宥沒有阻止其他人打我等語（原審卷㈡第105至
    106頁）；同案被告即少年蘇○○亦於原審審理時證稱：在五
    股疏洪沼澤公園時，被告黃辰宥沒有叫我們不要打了等語（
    原審卷㈠第421 頁）；同案被告楊任飛亦供稱：我們在毆打
    告訴人白○○時，雖然被告黃辰宥距離我們應該有5 公尺，但
    他沒有阻止我們打告訴人白○○等語（原審卷㈠第458 頁）；
    被告楊任飛亦供稱：當時所有人都有到疏洪公園，最後離開
    時，就剩下黃辰宥及被害人(109少連偵370卷㈠第82頁)等語
    。是由上開人等之證(供)述可知，被告黃辰宥並沒有積極阻
    止其他共同被告毆打被害人白○○之舉動，則被告黃辰宥顯然
    沒有積極去切斷其與其他被告間的犯意聯絡與行為分擔，且
    到最後時，被告黃辰宥仍然與被害人二人在場，顯然被告黃
    辰宥是從頭到尾參與本件犯行無訛。是被告黃辰宥及其辯護
    人上訴意旨所辯，顯係圖為卸責之詞，自不足採信。
  ⒍綜上證據及理由，被告陳永哲、楊任飛、黃辰宥及同案被告
    即少年徐B、蘇○○、許○○就犯罪事實二所載之行為，確係均
    全程參與，渠等一起到昌平公園約見被害人白○○，並共同對
    被害人白○○恐嚇取財，嗣並提升犯意，以持手槍、金屬球棒
    、雨傘、安全帽及小刀等方式對被害人白○○施強暴、脅迫致
    使不能抗拒，最後由被告黃辰宥向被害人白○○索要金錢的行
    為，渠等皆有共同之犯意聯絡及行為分擔，構成共同正犯事
    證明確，均堪認定。
參、論罪科刑部分：
一、犯罪事實一部分：
  ㈠被害人AD000-A109333 為93年出生，有卷附之姓名代號對照
    表、個人戶籍資料查詢列印可憑，足認其於本件案發時為14
    歲以上未滿18歲之少年。又觀告訴人AD000-A109333 案發時
    之照片，可知其年紀尚輕，且其係被告同夥中的少年徐A（
    即債主）之同學，被告等人顯知悉被害AD000-A109333 為少
    年。至被告陳永哲、楊任飛、謝飛等3 人，犯本案時均為年
    滿20歲之成年人，亦有卷附之個人戶籍資料查詢列印在卷可
    參。
  ㈡刑法總則之加重，係概括性之規定，適用於所有罪名；刑法
    分則之加重，乃就犯罪類型變更之個別犯罪行為予以加重，
    而為另一獨立罪名。亦即，罪名的法定本刑，不因總則加重
    而提高，然分則加重，則提高各罪之法定本刑。兒童及少年
    福利與權益保障法（下稱兒少保障法）第112 條第1 項前段
    規定：「成年人教唆、幫助或利用兒童及少年犯罪或與之共
    同實施犯罪或故意對其犯罪者，加重其刑至二分之一」，其
    中故意對兒童及少年犯罪之加重，係對被害人為兒童及少年
    之特殊要件予以加重處罰，乃就犯罪類型變更之個別犯罪行
    為予以加重，則屬刑法分則加重之性質，已成為另一獨立之
    罪名。又兒童及少年性剝削防制條例第36條之規定，已將「
    兒童或少年」列為犯罪構成要件，係以被害人年齡所設特別
    規定，是本案關於此部分的犯罪，因適用兒童及少年性剝削
    防制條例之規定，自無庸再依兒少保障法第112 條第1 項規
    定加重其刑。至兒童及少年性剝削防制條例第36條第3項所
    定，以強暴、脅迫、藥劑、詐術、催眠術或其他違反本人意
    願之方法，使兒童或少年被拍攝、製造性交或猥褻行為之圖
    畫、照片、影片、影帶、光碟、電子訊號或其他物品者，為
    其構成要件。又利用鏡頭影像感應功能，將物體所反射的光
    轉換為數位訊號，再透過電子視覺化顯示器，讓電子訊號可
    以被視覺化在顯示器上輸出而加以儲存，但尚未將之輸出為
    實體物品者，自屬於該條所定之電子訊號。
　㈢按「兒童及少年福利與權益保障法第112條第1項規定，成年
    人教唆、幫助或利用兒童及少年犯罪或與之共同實施犯罪或
    故意對其犯罪者，加重其刑至二分之一。但各該罪就被害人
    係兒童及少年已定有特別處罰規定者，從其規定。又刑法第
    222條第1項之加重強制性交罪，除第2款規定對未滿14歲之
    男女犯之者外，別無對於14歲以上、未滿18歲之男女犯之者
    ，亦列為加重條件之規定。惟兒童及少年福利與權益保障法
    所稱之少年，依同法第2條規定，係指12歲以上未滿18歲之
    人。如成年人2人以上共同對12歲以上、未滿14歲之少年，
    以藥劑強制性交者，僅論以刑法第222條第1項第1款、第2款
    、第4款之加重強制性交罪。而共同對於同屬少年之14歲以
    上、未滿18歲之人以藥劑強制性交者，其情節較輕，倘論以
    刑法第222條第1項第1款、第4款之加重強制性交罪，再依兒
    童及少年福利與權益保障法第112條第1項前段規定加重其刑
    ，顯然失衡。是就此情形，應認該加重強制性交罪，就被害
    人係兒童及少年已定有特別處罰規定，不得再依兒童及少年
    福利與權益保障法第112條第1項前段規定加重其刑。」（詳
    最高法院103年度台上字第19號、100年度台上字第219號、9
    9年度台上字第1096號、97年度台上字第3223號判決要旨）
    。查被告等犯刑法第222條第1項第1、5、8條之加重強制性
    交罪，雖被害人為少年，自無依前述規定論以成年人故意對
    少年犯加重強制性交之餘地，僅應成立刑法第222條第1項第
    1、5、8款之加重強制性交罪。
　㈣是核被告楊任飛、謝飛、陳永哲三人所為，均係犯兒童及少
    年福利與權益保障法第112條第1項前段、刑法第302條第1項
    之成年人故意對少年犯妨害行動自由罪、兒童及少年福利與
    權益保障法第112條第1項前段、刑法第277條第1項之成年人
    故意對少年犯傷害罪、刑法第222條第1項第1、5、8款之加
    重強制性交罪、兒童及少年性剝削防制條例第36條第3項以
    強暴使少年被拍攝性交行為之電子訊號罪。被告楊任飛、謝
    飛、陳永哲三人於前往五股區疏洪沼澤公園前所犯之成年人
    故意對少年犯妨害行動自由罪、成年人故意對少年犯傷害罪
    部分，與少年徐A、蘇○○、許○○間，有犯意之聯絡及行為之
    分擔，應依刑法第28條之規定論以共同正犯；於前往五股區
    疏洪沼澤公園後所犯成年人故意對少年犯妨害行動自由罪、
    成年人故意對少年犯傷害罪、加重強制性交罪、以強暴使少
    年被拍攝性交行為之電子訊號罪部分，則與少年徐B、蘇○○
    、許○○間，有犯意之聯絡及行為之分擔，應依刑法第28條之
    規定論以共同正犯，並各應依兒童及少年福利與權益保障法
    第112條第1項之規定加重其刑。又被告等三人分別自麥當勞
    、被告謝飛居所開始對告訴人AD000-A109333 傷害、妨害自
    由，再將告訴人AD000-A109333 帶至五股疏洪公園持續傷害
    、妨害自由及凌虐等行為，應係基於同一犯意下行為之延續
    ，整體傷害、妨害自由的客觀過程及主觀犯意未曾間斷，而
    在上開傷害、妨害自由的過程中起意為加重強制性交、以強
    暴方法使少年被拍攝性交行為之電子訊號，依照社會通念難
    以將整體凌虐（包含傷害、妨害自由、加重強制性交、以強
    暴方法使少年被拍攝性交行為之影片等）過程拆開獨立觀之
    ，故應認定被告等人的行為具有行為間部分重合，應以一行
    為論，被告等三人均係一行為侵害數罪名，應從一重論以強
    暴使少年被拍攝性交行為之電子訊號罪。　 
  ㈤被告陳永哲前曾因犯妨害性自主案件，經臺灣新北地方法院
    以105 年度侵訴字第65號判決判處有期徒刑6月（2 次），
    應執行有期徒刑10月，緩刑3 年確定，後因未完成輔導教育
    或身心治療，而經撤銷緩刑，並於108 年12月7 日徒刑執行
    完畢，有本院被告前案紀錄表在卷可參，其於上開受徒刑執
    行完畢後，5 年內故意再犯本件有期徒刑以上之本罪，為累
    犯，應依刑法第47條第1 項之規定加重其刑。至司法院釋字
    第775 號解釋，依解釋文及理由之意旨，係指構成累犯者，
    不分情節，一律加重最低本刑，於不符合刑法第59條所定要
    件之情形下，致生行為人所受之刑罰超過其所應負擔罪責之
    個案，不符罪刑相當原則、比例原則。於此範圍內，在修正
    前，為避免發生上述罪刑不相當之情形，法院就該個案應裁
    量是否加重最低本刑；依此，該解釋係指個案應量處最低法
    定刑、又無法適用刑法第59條在內減輕規定之情形，法院應
    依此解釋意旨裁量不予加重最低本刑（最高法院108 年度台
    上字第338 號判決意旨參照）。本案被告陳永哲之犯罪情節
    ，並無上開釋字第775 號解釋所指之情事，自無依上開解釋
    意旨裁量不予加重最低本刑之餘地，併此指明。
  ㈥實質上或裁判上一罪，檢察官就犯罪事實一部起訴者，依刑
    事訴訟法第267 條規定，其效力及於全部，受訴法院基於審
    判不可分原則，對於未經起訴之其餘事實，應合一審判，此
    為犯罪事實之一部擴張。同理，檢察官所起訴之全部事實，
    經法院審理結果認為一部不能證明犯罪或行為不罰時，僅於
    判決理由說明不另為無罪之諭知，毋庸於主文為無罪之宣示
    。至於刑事訴訟法第300 條規定有罪之判決，得就起訴之犯
    罪事實，變更檢察官所引應適用之法條，所謂起訴之「犯罪
    事實」，係指單純一罪之單一事實及實質上一罪之全部犯罪
    事實而言。亦即法院在不擴張及減縮原起訴犯罪事實之原則
    下，於不妨害基本社會事實同一性之範圍內，得以自由認定
    事實，變更檢察官所引應適用之法條而為判決（最高法院10
    8 年度台上字第654 號、103 年度台上字第167 號判決意旨
    參照）。本件起訴意旨與本院所認定者，有以下不同之處，
    逐一說明如下：
  ⒈公訴意旨認為被告陳永哲、楊任飛主觀上均基於為自己不法
    所有之意圖，而為事實欄一所載犯行，係涉犯刑法第330 條
    第1 項之加重強盜罪，然本院認定被告2 人主觀上並無為自
    己不法所有之意圖，所犯者應係妨害自由罪，已如上述。又
    公訴意旨於論罪法條欄部分漏論加重強制性交罪之法條，但
    起訴事實已予以載明（起訴內容略以：被告陳永哲、楊任飛
    及同案被告少年徐B等人將草梗插入告訴人AD000-A109333之
    肛門），復經經公訴檢察官於原審準備程序、審理期日以言
    詞補充、論告（原審卷㈠第218 頁、卷㈡第129至130 頁），
    復此敘明。至於公訴意旨所指加重強盜與本院所認定之妨害
    自由，二者訴之目的與侵害性行為之基本社會事實並無不同
    ，縱使就被告2 人主觀上有無為自己或他人之不法所有意圖
    一節，認定有異，然此僅屬法律上罪名之評價不同而已，並
    不影響二者基本社會事實相同之判斷，即無所謂「犯罪事實
    一部縮減或擴張」之情形，自應依刑事訴訟法第300 條之規
    定，變更起訴法條。
  ⒉公訴意旨雖未論及被告楊任飛、陳永哲及謝飛等人以手機拍
    攝凌虐告訴人AD000-A109333 、由徐B將草梗插入告訴人AD0
    00-A109333肛門之行為，構成以強暴使少年被拍攝性交行為
    之電子訊號罪及共同對少年犯傷害罪，惟起訴事實已有載明
    ，依上所述，自為起訴效力之所及，本院並已告知此部分所
    涉犯之法條及罪名，命當事人一併辯論，自得依法予以論處
    。
  ⒊就被告謝飛部分，公訴意旨雖僅論及犯罪事實欄一㈢所載的傷
    害罪，然本院認為事實欄一所載整個犯罪歷程，應係包括的
    一行為，已如上述，則被告謝飛的所涉犯行一部既經起訴，
    依上所述，其效力亦及於全部，本院自得一併加以審理論究
    。
二、犯罪事實二部分：
  ㈠被害人白○○為93年出生，有個人戶籍資料查詢在卷可參，足
    認其於本件案發時為14歲以上未滿18歲之少年。又觀告訴人
    白○○案發時之照片，可知其年紀尚輕，且被告黃辰宥、楊任
    飛及同案被告少年蘇○○原先即認識告訴人白○○，則顯然被告
    等人亦知悉被害白○○為少年。又被告陳永哲、楊任飛犯本案
    時為年滿20歲之成年人，亦有渠等個人戶籍資料在卷可考。
  ㈡核被告楊任飛、陳永哲、黃辰宥三人所為，均係犯兒童及少
    年福利與權益保障法第112條第1項前段、刑法第302條第1項
    之成年人故意對少年犯妨害行動自由罪、兒童及少年福利與
    權益保障法第112條第1項前段、刑法第277條第1項之成年人
    故意對少年犯傷害罪、兒童及少年福利與權益保障法第112
    條第1項前段、刑法第346條第1項之成年人故意對少年犯恐
    嚇取財罪、兒童及少年福利與權益保障法第112條第1項前段
    、刑法第330條第1項而有刑法第321條第1項第3、4款之成年
    人故意對少年犯攜帶兇器結夥強盜罪。檢察官就被告等所犯
    強盜罪部分，漏未認定尚有刑法第321條第1項第3款之攜帶
    兇器強盜之加重條件，然因此僅係加重條件之增加，尚無變
    更起訴法條之問題；又檢察官就被告等所犯成年人故意對少
    年犯妨害行動自由罪、成年人故意對少年犯傷害罪部分，認
    係屬強盜行為之當然行為，然查被告等係於妨害自由行為持
    續當中，另行對被害人白○○犯恐嚇取財、傷害及強盜行為，
    業如前述，是就行為人之全部犯罪行為實施過程加以觀察，
    被告等妨害自由行為時，強盜行為尚未著手實施，可依其情
    形認為妨害自由、強盜犯罪間具有裁判上一罪關係（詳最高
    法院91年度台上字第803號、91年度台上字第6979號判決要
    旨）；再按「犯強盜罪，於實施強暴行為之過程中，如別無
    傷害之故意，僅因拉扯致被害人受有傷害，乃施強暴之當然
    結果，固不另論傷害罪；然因強盜罪非以傷害人之身體為當
    然之手段，若具有傷害犯意且發生傷害之結果，自應另負傷
    害罪責，如經合法告訴且與強盜罪有方法結果之牽連關係，
    即應依刑法第55條之規定處斷。」（詳最高法院91年度台上
    字第1441號判決要旨）。查被告等除於強盜行為外，另行基
    於傷害之犯意而凌虐被害人白○○，且因強盜罪非以傷害人之
    身體為當然之手段，若具有傷害犯意且發生傷害之結果，自
    應另負傷害罪責，與強盜罪具有一罪關係，應依刑法第55條
    之規定處斷（詳最高法院86年度台上字第7319號判決要旨）
    。是檢察官此部分論罪部分，容有誤會，惟因檢察官於起訴
    書犯罪事實欄就此部分已有敘明，且與業經起訴部分，具有
    裁判上一罪關係，本院自應併予審究。又被告三人就所犯前
    述犯行彼此間，復與少年徐B、蘇○○、許○○間，有犯意之聯
    絡及行為之分擔，依刑法第28條之規定，論以共同正犯，其
    中被告楊任飛、陳永哲均係已滿20歲之成年人，並應依兒童
    及少年福利與權益保障法第112條第1項之規定加重其刑；至
    被告黃辰宥係90年12月1日生，行為時係未滿20歲之未成年
    人，自毋庸依前述規定加重。再被告等三人分別自新莊昌平
    公園、五股區疏洪沼澤公園對被害人白○○犯恐嚇取財、妨害
    自由、強盜及傷害等行為，應係基於同一犯意下行為之延續
    ，整體妨害自由的客觀過程及主觀犯意未曾間斷，而在上開
    妨害自由的過程中起意為恐嚇取財、強盜、傷害等行為，依
    照社會通念難以將整體過程拆開獨立觀之，故應認定被告等
    人的行為具有行為間部分重合，應以一行為論，被告等三人
    均係一行為侵害數罪名，應從一重論以成年人故意對少年犯
    攜帶兇器結夥強盜罪。
　㈢被告陳永哲於本案亦構成累犯，已如上述，此部分亦應予加
    重其刑；並遞加之。
肆、撤銷改判及量刑之理由：
一、原審以被告等人所犯事證明確，因予論罪科刑，固非無見，
    惟查：原審判決就被告等人所犯論罪科刑及沒收之宣告，均
    有違誤，仍屬無可維持，自應撤銷改判。是被告等雖執前詞
    否認犯罪提起上訴，固無理由，業如前述，檢察官上訴意旨
    則以原審量刑過輕為由，提起上訴，惟原審判決既然論罪科
    刑有所錯誤，其量刑之基礎即無所附麗，本院於刑之量定時
    ，再予審酌。
二、犯罪事實一部分：
    爰分別以被告陳永哲、楊任飛、謝飛個人之行為人責任為基
    礎，審酌渠等與被害人AD000-A109333 本無怨隙，僅因替少
    年徐A解決其與被害人間債務問題之犯罪動機、目的，即以
    上開手段，對被害人施以殘暴之傷害，更以草梗插入被害人
    肛門製造性交之電子訊號，根據上開電子訊號翻拍照片顯示
    犯罪行為毫無人性，嚴重侵害被害人之身體健康、行動自由
    及性自主決定權等重要法益，從一般社會通念可見，致使被
    害人之人格尊嚴承受無比恥辱，身心感到極大恐懼，自應予
    嚴懲。再兼衡渠等所參與及分工的犯罪情節，被告陳永哲自
    述國中畢業；被告楊任飛自述國中畢業；被告謝飛自述高中
    畢業之智識程度、生活狀況（被告陳永哲：自述做鷹架，1
    天收入約2,000-2,500 元，只剩奶奶在家，需要扶養奶奶；
    被告楊任飛自述：做過工地，1 天收入1,200-1,500元，家
    中有2 個弟弟要念書，只有母親與其在賺錢，需要扶養家裡
    ；被告謝飛自述在餐廳上班，月薪26,000元，自行負擔生活
    ）及渠等之犯後態度，被告及渠等辯護人、檢察官上訴意旨
    及公訴檢察官就量刑所表示之意見等一切情狀，就渠等所犯
    ，分別量處如主文第二項以下所示之刑，以符罪刑相當原則
    。
三、犯罪事實二部分：
    爰以被告陳永哲、楊任飛、黃辰宥個人之行為人責任為基礎
    ，審酌渠等係為了被告黃辰宥的與被害人白○○的感情糾葛問
    題，卻不思循正途解決，反而以非法手段侵害被害人法益之
    犯罪動機、目的，且於案發時渠等及同案被告少年皆正值青
    年，竟不思以正當方式獲取財物，反而以上開手段實施犯行
    ，嚴重損害被害人受法律保障之法益及渠等下手凌虐、傷害
    之手段，使被害人之生命、身體陷於高度危險與陷於無比恐
    懼之中，犯罪所生危害嚴重。復考量被告黃辰宥於犯後與被
    害人達成調解（因被害人為未成年人，雙方調解係由被害人
    的法定代理人為之)，且被告黃辰宥應給付12,000元已履行
    完畢(原審卷㈡第7 頁調解筆錄）及被告3 人各自參與的情節
    不同（例如被告陳永哲、楊任飛為實際下手傷害之人；被告
    黃辰宥雖未實際下手傷害，但其為造意犯且係實際向被害人
    要3 萬元之人），並兼衡渠等獲得之財物金額，被告陳永哲
    、楊任飛之上開智識程度、生活狀況；被告黃辰宥為高中肄
    業之智識程度、做過木工，要分擔奶奶生活費，及渠等之犯
    後態度，被告及渠等辯護人、檢察官上訴意旨及公訴檢察官
    就量刑所表示之意見等一切情狀，就渠等所犯情節，分別量
    處如主文第二項以下所示之刑，以符罪刑相當原則。
四、再審酌被告陳永哲、楊任飛所犯各罪之責任非難重複性甚高
    ，各罪間之犯罪態樣及手段雷同、所侵害法益性質相近、責
    任非難程度不高且犯罪時間較為相近，與被告所犯數罪所反
    應之人格特性，暨權衡各罪之法律目的、多數犯罪責任遞減
    、罪刑相當原則，而為整體評價後，綜合定應執行刑亦如主
    文所示。
伍、沒收部分：
一、犯罪事實一部分：
  ㈠被害人AD000-A109333的手機（型號：Iphone7Plus ）部分，
    被告楊任飛坦承係其取走且將手機變賣（少調1469卷二第28
    1至282 頁），則被告楊任飛就此犯罪所得有事實上之處分
    權限，此部分僅須對被告楊任飛宣告沒收，於全部或一部不
    能沒收或不宜執行沒收時，追徵其價額。
  ㈡扣案的球棒1 支（少連偵370 卷一第107 頁），被告陳永哲
    於109 年10月29日少年訊問時坦承該球棒為其所有，且係用
    來傷害被害人AD000-A109333 之犯罪工具，自應予沒收。
　㈢本案被告等以強暴使被害人被拍攝性交行為之電子訊號影像
    ，為被告等以強暴方式，而拍攝被害人性交行為之電子訊號
    ，雖未扣案，惟上開電子訊號數位圖檔有可能自動儲存於手
    機雲端儲存空間，依兒童及少年性剝削防制條例第36條第6
    項規定，屬於絕對義務沒收之物，基於法條規定及保護被害
    人立場，就本案性交影像之電子訊號，尚乏證據證明訊號已
    完全滅失，應依上述規定宣告沒收。
二、犯罪事實二部分：
    被害人因被告楊任飛、陳永哲、黃辰宥等人之犯罪行為，被
    取走手錶及200 元，手錶部分已經被害人取回（見少連偵45
    3 卷第29頁），此部分自毋庸再宣告沒收；另200 元部分，
    係由被告楊任飛所取走，則此部分犯罪所得的實際支配者、
    有處分權限者為被告楊任飛，是此部分僅須對被告楊任飛宣
    告沒收，於全部或一部不能沒收或不宜執行沒收時，追徵其
    價額。
三、其他不予沒收之部分：
    本案犯罪事實一、二所涉及供犯罪所用之槍枝（無證據顯示
    具有殺傷力）；犯罪事實二所涉及供犯罪所用之小刀、雨傘
    、安全帽、球棒，皆未據扣案，卷內亦無足夠之證據佐證該
    等物品之歸屬，審酌該等之物經濟價值有限，而此類物品取
    得容易，縱予宣告沒收，亦不能藉此阻絕類似工具而遏止犯
    罪，徒增執行上之勞費，於刑法上顯然欠缺重要性，檢察官
    復未就該供犯罪所用之物聲請宣告沒收，爰不予宣告沒收或
    追徵，附此敘明。至於少年AD000-A109333 身上被取走之40
    元，已交付少年徐A，無證據證明被告三人保有此部分之犯
    罪所得或有共同處分權，亦不予宣告沒收。　　　　
據上論斷，應依刑事訴訟法第369條第1項前段、第364條、第299
第1項前段、第300條，判決如主文。
本案經檢察官王凌亞提起公訴，檢察官高肇佑提起上訴，檢察官
曾俊哲到庭執行職務。
中　　華　　民　　國　　110 　年　　10　　月　　20　　日
                  刑事第十九庭  審判長法　官  曾淑華
                                      法　官  李殷君
                                      法　官  陳文貴
以上正本證明與原本無異。
如不服本判決，應於收受送達後20日內向本院提出上訴書狀，其
未敘述上訴之理由者並得於提起上訴後20日內向本院補提理由書
（均須按他造當事人之人數附繕本）「切勿逕送上級法院」。
                                      書記官  俞妙樺
中　　華　　民　　國　　110 　年　　10　　月　　20　　日
附表：

編號 被告 犯罪事實 罪刑主文 1 陳永哲 犯罪事實一 陳永哲成年人與少年共同犯以強暴使少年被拍攝性交行為之電子訊號罪，累犯，處有期徒刑玖年。 未扣案少年AD000-A109333 被拍攝性交行為之電子訊號沒收之；扣案之球棒壹支沒收。   犯罪事實二 陳永哲成年人與少年共同故意對少年犯攜帶兇器結夥強盜罪，累犯，處有期徒刑捌年貳月。 2 楊任飛 犯罪事實一 楊任飛成年人與少年共同犯以強暴使少年被拍攝性交行為之電子訊號罪，處有期徒刑捌年拾月。 未扣案少年AD000-A109333 被拍攝性交行為之電子訊號沒收之；未扣案之犯罪所得Iphone7 Plus行動電話壹支沒收，於全部或一部不能沒收或不宜執行沒收時，追徵其價額。   犯罪事實二 楊任飛成年人與少年共同故意對少年犯攜帶兇器結夥強盜罪，處有期徒刑捌年。 未扣案之犯罪所得新臺幣貳佰元沒收，於全部或一部不能沒收或不宜執行沒收時，追徵其價額。 3 黃辰宥 犯罪事實二 黃辰宥共同犯攜帶兇器結夥強盜罪，處有期徒刑柒年貳月。 4 謝飛 犯罪事實一 謝飛成年人與少年共同犯以強暴使少年被拍攝性交行為之電子訊號罪，處有期徒刑柒年拾月。 未扣案少年AD000-A109333 被拍攝性交行為之電子訊號沒收之。 

附錄本案論罪科刑法條全文：
中華民國刑法第222條
犯前條之罪而有下列情形之一者，處7年以上有期徒刑：
一、二人以上共同犯之。
二、對未滿十四歲之男女犯之。
三、對精神、身體障礙或其他心智缺陷之人犯之。
四、以藥劑犯之。
五、對被害人施以凌虐。
六、利用駕駛供公眾或不特定人運輸之交通工具之機會犯之。
七、侵入住宅或有人居住之建築物、船艦或隱匿其內犯之。
八、攜帶兇器犯之。
九、對被害人為照相、錄音、錄影或散布、播送該影像、聲音、
    電磁紀錄。
前項之未遂犯罰之。
中華民國刑法第277條
傷害人之身體或健康者，處5年以下有期徒刑、拘役或50萬元以
下罰金。
犯前項之罪，因而致人於死者，處無期徒刑或7年以上有期徒刑
；致重傷者，處3年以上10年以下有期徒刑。
中華民國刑法第302條
私行拘禁或以其他非法方法，剝奪人之行動自由者，處5年以下
有期徒刑、拘役或9千元以下罰金。
因而致人於死者，處無期徒刑或7年以上有期徒刑；致重傷者，
處3年以上10年以下有期徒刑。
第1項之未遂犯罰之。
中華民國刑法第328條
意圖為自己或第三人不法之所有，以強暴、脅迫、藥劑、催眠術
或他法，至使不能抗拒，而取他人之物或使其交付者，為強盜罪
，處5年以上有期徒刑。
以前項方法得財產上不法之利益或使第三人得之者，亦同。
犯強盜罪因而致人於死者，處死刑、無期徒刑或10年以上有期徒
刑；致重傷者，處無期徒刑或7年以上有期徒刑。
第1項及第2項之未遂犯罰之。
預備犯強盜罪者，處1年以下有期徒刑、拘役或9千元以下罰金。
中華民國刑法第330條（加重強盜罪）
犯強盜罪而有第321條第1項各款情形之一者，處7年以上有期徒
刑。
前項之未遂犯罰之。
中華民國刑法第346條
意圖為自己或第三人不法之所有，以恐嚇使人將本人或第三人之
物交付者，處6月以上5年以下有期徒刑，得併科3萬元以下罰金
。
以前項方法得財產上不法之利益或使第三人得之者，亦同。
前二項之未遂犯罰之。
兒童及少年性剝削防制條例第36條
拍攝、製造兒童或少年為性交或猥褻行為之圖畫、照片、影片、
影帶、光碟、電子訊號或其他物品，處1年以上7年以下有期徒刑
，得併科新臺幣1百萬元以下罰金。
招募、引誘、容留、媒介、協助或以他法，使兒童或少年被拍攝
、製造性交或猥褻行為之圖畫、照片、影片、影帶、光碟、電子
訊號或其他物品，處3年以上7年以下有期徒刑，得併科新臺幣3
百萬元以下罰金。
以強暴、脅迫、藥劑、詐術、催眠術或其他違反本人意願之方法
，使兒童或少年被拍攝、製造性交或猥褻行為之圖畫、照片、影
片、影帶、光碟、電子訊號或其他物品者，處7年以上有期徒刑
，得併科新臺幣5百萬元以下罰金。
意圖營利犯前三項之罪者，依各該條項之規定，加重其刑至二分
之一。
前四項之未遂犯罰之。
第1項至第4項之物品，不問屬於犯罪行為人與否，沒收之。
兒童及少年福利與權益保障法第112條
成年人教唆、幫助或利用兒童及少年犯罪或與之共同實施犯罪或
故意對其犯罪者，加重其刑至二分之一。但各該罪就被害人係兒
童及少年已定有特別處罰規定者，從其規定。
對於兒童及少年犯罪者，主管機關得獨立告訴。